臺灣臺南地方法院刑事判決　　　　　　　　　　　　　九十一年度易字第八二六號
　　公　訴　人　臺灣台南地方法院檢察署檢察官
　　被　　　告　甲○○
右列被告因恐嚇案件，經檢察官提起公訴（九十一年度偵字第五九九一號），本院判
決如左：
    主  文
甲○○連續以加害生命、身體之事，恐嚇他人，致生危害於安全，處有期徒刑參月，
如易科罰金，以參佰元折算壹日。
    事  實
一、甲○○與乙○○係夫妻，二人間具有家庭暴力防治法第三條第一項之家庭成員關
    係，雙方平日感情不睦，致乙○○於民國八十七年四月二十日即離家出走，甲○○因遍尋乙○○未果，竟基於恐嚇乙○○之概括犯意，自八十七年四月二十日起
    至九十年十月六日下午二時止，先後於不詳時日多次以電話方式要求無犯意之丙○○向其姊姊乙○○轉達「若讓我賺錢，就叫人去調查你姐（即乙○○）行蹤，
    把你姐（即乙○○）抓回來」、「要將乙○○抓回來，要讓她死」等語，而以加
    害生命、身體之事，恐嚇乙○○，經丙○○於不詳時日轉告上開恐嚇言詞予乙○○，致乙○○心生畏懼，危害乙○○之安全。
二、案經乙○○告訴由台灣台南地方法院檢察署檢察官偵查起訴。
    理  由
一、訊據被告甲○○固不否認於右揭時間打電話予丙○○之事實，惟矢口否認有何恐
    嚇乙○○，要丙○○轉告之犯行，辯稱：伊係告知丙○○伊父親過世之事，請丙○○轉告，並未恐嚇乙○○云云。經查：右揭事實，業據告訴人乙○○迭於檢察
    官偵訊及本院調查、審理中指訴歷歷，並經證人丙○○證述明確。再者，告訴人
    乙○○於偵訊及本院調查過程中，均表示不欲與被告同庭應訊，並盼檢察官及本
    院切勿透露其住所地址予被告，堪認被告確有恐嚇告訴人乙○○之犯行，否則告
    訴人何須如此畏懼被告。且參以被告自承：伊曾打電話給丙○○要其轉告乙○○
    伊父親過世，亦曾於九十年十月五日伊毆打乙○○後翌日打電話給丙○○，詢問
    乙○○之情形如何等語（詳本院九十一年九月十九日訊問筆錄），被告確有因無
    法聯繫告訴人乙○○，而以電話要證人丙○○轉告告訴人乙○○之情事甚明，而
    上開方式核與證人丙○○所述被告恐嚇之方式相符，益見告訴人乙○○指訴及證
    人丙○○證述係真實無訛。至被告雖以上詞為辯，並提出其與證人丙○○對話之
    電話錄音譯文為證，且經本院質之證人丙○○，其亦證稱：曾於九十年七月間與
    被告通過上開電話等語（詳本院九十一年十月九日審判筆錄），然觀諸被告將其
    與證人丙○○之電話對話內容錄音，其動機已有可疑，且被告自承曾打過數次電
    話予證人丙○○，從而，縱上開電話錄音譯文為真，亦無法證明被告並未以電話
    恐嚇告訴人乙○○，是被告所舉之電話譯文無從作為有利於被告之認定。綜上所
    述，被告所辯，顯係卸責之詞，不足採信。本件事證明確，被告犯行洵堪認定，
    應依法論科。
二、按被告甲○○與乙○○係家庭暴力防治法所謂之家庭成員關係，家庭成員間實施
    身體或精神上不法侵害之行為者，均屬家庭暴力，而家庭成員間故意實施家庭暴
    力行為而成立其他法律所規定之犯罪，則成立家庭暴力罪，家庭暴力防治法第三
    條第一款、第二條第一項、第二項分別定有明文。本件被告恐嚇乙○○，核係犯
    上開規定之家庭暴力罪，應成立刑法第三百零五條之恐嚇罪。被告委由無犯意之
    丙○○轉告恐嚇言詞予告訴人乙○○，屬間接正犯。又被告多次犯行，時間緊接
    ，構成要件相同，顯係基於概括犯意為之，應依連續犯規定論以一罪，並加重其
    刑。爰審酌被告之犯罪動機、目的、手段、恐嚇之行為對乙○○所造成之危害、
    犯罪後態度等一切情狀，量處如主文所示之刑，並諭知易科罰金之折算標準，以
    資懲儆。
據上論斷，應依刑事訴訟法第二百九十九條第一項前段、刑法第五十六條、第三百零
五條、第四十一條第一項前段，罰金罰鍰提高標準條例第一條前段、第二條，判決如
主文。
本案經檢察官陳俊秀到庭執行職務。
中      華      民      國    九十一    年      十      月    二十三    日
                                  臺灣臺南地方法院刑事第二庭
                                          法  官  鄭  燕  璘
右正本證明與原本無異。
如不服本判決，應於判決送達後十日內，向本院提出上訴狀。
                                          書記官  田  富  蓉
中      華      民      國    九十一    年      十      月    二十八    日
附錄本案論罪科刑法條全文：
刑法第三百零五條：
  以加害生命、身體、自由、名譽、財產之事，恐嚇他人致生危害於安全者，處二年
  以下有期徒刑、拘役或三百元以下罰金。
